Edgar A. Reyes Pérez

Project Manager, Scrum Master, y Yellow Belt Six Sigma Certificado

Teléfono: 55794886 / Cel. 5554655238

Mail: earp519@gmail.com, earp519@hotmail.com

PERFIL

Lic. con 14 años de experiencia laboral, certificado como PMP y Scrum Master con sólidos conocimientos como líder de proyecto y en la materia de Administración de Proyectos en los giros de industrias de Salud, Banca, Seguros, Marketing, TI, bajo el enfoque de mejores prácticas del PMI.

FORMACIÓN ACADÉMICA

Lic. en Relaciones Comerciales / IPN-ESCA Sto. Tomas (Titulado)

Certificación Project Management Professional #1416045 Avalado por el PMI

Certificación SCRUM Master #572763

TenStep Project Manager Certification (TSPM) #16256

Certificación Yellow Belt en Six Sigma #587326

Certificación Google Analytics

Certificación Hootsuite Professional (community manager)

Programas - Sofware - Herramientas:

- Prezi, Microsoft Visio, Project 2007-2010, Mind manager Office, Libre Office, Team Viewer, Trello: Manejo Avanzado
- HTML5,CSS, Bizagi, Microsoft Project Server 2007, Daptiv, Clarity, SharePoint Services, WBS chart pro, SAP ERP, Photoshop, Dreamviewer, Camtasia, Github, Google Adwords, Google Analytics, Hootsuite Pro, Bing ADS.Adobe Acrobat Professional y Forms, JIRA: Manejo Medio
- MySQL, Ilustrator, Adobe Premier, Wordpress, SPSS, Lotus, Paquetería Bancaria, Remedy Basico

Inglés Intermedio

EXPERIENCIA PROFESIONAL

Quality and Knowledge

Scrum Master / Project Manager

Mayo 18 – Actual

- Implementación de la PMO de Quality & Knowledge
- Adopción de la Filosofía Ágil a nivel organizacional
- Levantamiento y reingeniería de procesos
- Desarrollo de KPI's
- PM asignado para proyecto de Migración de Data Center Interlomas a Querétaro y Tultitlán.

Totalplay

Ene 18 -abril 18

Scrum Master / PM

- Implementación de Scrum para el proyecto de Force Field Management (FFM)
- Implementación proyectos para el área de cobranza (tableros de bucket, implementación del nuevo modelo de cobranza, cambios en IVR)
- Implementación de proyectos para el área de facturación (facturación anticipada)

Logros:

- Implementación de tableros para toma de decisiones para el área de cobranza
- Mejora en la experiencia del cliente vía telefónica para el área de cobranza
- Mejora en los procesos para la facturación anticipada

□ TenStep Sept 15 –Sept 17

Consultor Sr. (Asignado a los proyectos de Televisa, TeDx)

- Desarrollo de KPI's (tiempos de entrega, satisfacción de clientes, satisfacción de clientes en webinars, países conectados, industrias más recurrentes en webinars, tiempo de conexión para otorgar diplomas, uso de herramienta webinars, países con mejor audiencia, temas con mayor audiencia).
- Desarrollo e Implementación de los modelos de cadena de valor para el negocio (BPM)
- Instructor de la materia de dirección de proyectos para los alumnos del Tec de Monterrey Campus Pachuca.
- Desarrollo e implementación de proyectos operativos internos (app para cursos abiertos, campaña digital para cursos abiertos, desarrollo de la app de cursos abiertos, proceso de compras, desarrollo de proveedores de publicidad, campaña digital para nuevos recursos, campaña digital de recursos humanos para clientes, proceso de ventas para cursos abiertos, manuales operativos, procesos, webinars internacionales).
- Definición del proceso, manual de gestión, mejora y gestión de webinars 16 webinars visualizados de 23 países por 1900 participantes para Latinoamérica
- Líder del proyecto de participación y gestión de logística como patrocinador de TenStep en TEDx, Voila Acoustique Polanco.

Logros:

- Implementación de la cadena de valor para Televisa con 9 categorías y 67 sub-Procesos.
- Implementación de 6 campañas de adwords con 1289 clic con un CPC de 4.56 entre enero de 2016 y septiembre de 2017 los leads cerrados fueron 15 la inversión total fue de 5883.06 durante el periodo.
- Desarrollo de la campaña de Facebook con un presupuesto de 3500 para el periodo del 12 de septiembre de 2016 al 17 septiembre de 2017 con un resultado de 126088 impresiones 790 leads y 10 clientes cerrados.
- Gestión del presupuesto de marketing y publicidad de 50,000 de marzo de 2016 a septiembre de 2017.
- Implementación de BD para evaluación de cursos y seguimiento que redujo el tiempo de análisis en un 50% (de 3 horas que se utilizaban antes de esto quedo en 1 o menos).

Consultor Externo Sr.

- Elaboración de análisis y detección de hallazgos de la situación de empresa.
- Desarrollo, implementación del plan de mejora y ejecución de mejora.
- Levantamiento y reingeniería de procesos ventas, contabilidad, nuevo ingreso y operaciones.
- Evaluación de clima organizacional mediante encuestas con la finalidad de identificar las áreas de mejora de la Dirección General y la rotación constante de empleados.
- Planes de mejora e implementación de clima organizacional.
- Desarrollo de KPI's contactados vs cerrados, Niveles de servicio para operación, satisfacción. de clientes para las áreas de operación, contabilidad y ventas.
- Desarrollo de los planes de desarrollo de empresa (marketing, ventas, TI, Finanzas).
- Actualización y alineación de filosofía organizacional.
- Análisis y definición de necesidades de contratación (Finanzas, ventas, TI).
- Desarrollo e implementación de mejores prácticas a nivel industria.
- Implementación de CRM (zoho).
- Desarrollo del portafolio de negocio.
- Desarrollo de Manuales de capacitación para la fuerza de ventas.
- Estandarización de imagen corporativa.
- Estandarización de la imagen en la comunicación corporativa(speech telefónico de entrada y salida firmas de correo, protocolo de recepción de clientes y proveedores)
- Responsable del análisis de negocio de 4 empresas.

Logros:

- Implementación de CRM zoho para la empresa.
- Desarrollo de indicadores de negocio contactados vs cerrados, Niveles de servicio para operación, satisfacción de clientes.
- Desarrollo de 4 manuales de operación (ventas, Contabilidad, nuevo ingreso y operaciones).
- Desarrollo de las fichas de puesto para todos los puestos de la empresa.



Project Manager Professional Consultor Sr.

- Análisis e identificación de las necesidades de negocio.
- Seguimiento implementación Project Server.
- Administrador y Líder de Proyecto de la implementación de la Oficina de proyectos y subsistema de salud en el trabajo (Consolidación de OP y SAST).
- Gestionar el ciclo de vida de los proyectos.
- Documentar proyecto para libro blanco (Consolidación OP y SAST).
- Gestor de Contrato con cliente.
- Coach de Administración de proyectos con líderes funcionales.
- Monitoreo y control de proyecto.
- Presentación de avances de proyecto a cliente.
- Gestión de SLA's.
- Cursos de capacitación Project, y AP básico.

Logros:

- Implementación de los procesos de oficina de proyectos.
- Desarrollo de indicadores de gestión de proyectos, variación de cronograma, índice de desempeño de cronograma, costo actual e índice de variación de costo
- Visibilidad del avance real que se tiene en diferentes áreas.
- Habilitar 14 personas para laborar e ingresar a 3 plataformas petroleras en 1 mes
- Sensibilización de salud en el trabajo a 500 personas en 8 cursos

Metlife
Ene 13 – Nov 13

Project Manager Professional Consultor

- Análisis e identificación de las necesidades de negocio
- Administrador de Proyectos de negocio (Marketing y Ventas)
- Lanzamiento de nuevos productos.
- Mejora tecnológica para nuevos productos.
- Gestionar el ciclo de vida de los proyectos con solución Tecnológica.
- Coach de Administración de proyectos con líderes funcionales.

Logros:

- Desarrollo de indicadores de gestión de proyectos, variación de cronograma, índice de desempeño de cronograma, costo actual e índice de variación de costo
- Incremento en un 25% de la plantilla de ventas

Instituto del Fondo Nacional de la Vivienda para los Trabajadores (INFONAVIT) Consultor Sr. Mar 08 – Ene 13

- Análisis e identificación de las necesidades de negocio.
- Gestión y administración de cuartos de colaboración y comunicación organizacional de proyectos.
- Administrador de proyecto de mejora para la OP.
- Administrador de capacitación y logística en AP.
- Administrador de portafolio utilizando Project Server 2007 y 2010.
- Responsable de la gestión del cambio para la automatización de la OP.
- Generación de contenidos en publicaciones de empresa.
- Gestionar el ciclo de vida de los proyectos con solución Tecnológica.
- Gestión de tablero de control de proyectos institucionales.
- Datamining del Project Server para el seguimiento a los Proyectos de la empresa.
- Responsable de informar el avance de proyectos.
- Capacitación Project y AP básico.
- Responsable de la implementación de la gestión del cambio para la automatización de la oficina de proyectos (capacite a los líderes de proyecto internos en el uso y explotación de datos de project server en web).
- Proveer a la alta dirección de información oportuna y confiable para la toma de decisiones.
- Creación de bases de conocimiento que permitan incrementar el éxito en proyectos.

Logros:

- Cerrar las 140 observaciones de auditoria desde enero de 2008 a enero de 2013 para la dirección de tecnologías con un porcentaje de eficiencia del 98%.
- Administrar las comunicaciones y los contenidos emitidos por la oficina de proyectos a la organización en el micrositio y los cuartos de colaboración de SAP desde septiembre de 2010 a 2013.
- Planificación e Implementación del proyecto de gestión documental para la dirección de tecnología.
- Administrador de la logística para 115 cursos, talleres y mesas de trabajo desde 2010 a 2013.
- Planificación e implementación de los procesos y documentos utilizados por la oficina de proyectos en su metodología light los cuales fueron certificados por ISO.
- Administrador y responsable de mantener actualizado la información de la plataforma Project server con 160 proyectos de toda la organización que eran dirigidos por 10 project managers que me reportaban indirectamente desde 2010 hasta 2013.
- Llevar a Infonavit a ser la primera empresa mexicana con el certificado de Internal REP emitido por el PMI.

Otros Cursos y Talleres:

- SCRUM Master
 Desarrollo de presentaciones con PREZI
- Taller Básico de Administración de riesgos
- Business Process Modeling
- Liderazgo y comunicación (Toastmaster International)
- Dirección de Proyectos
- Orange Belt de Microsoft Project 2010
- Administración del Portafolio de Proyectos
- Administración de Programas de Proyectos

- Gestión de la Oficina de Proyectos
- Fundamentos de Análisis de Negocios
- Certificación de Competencia Laboral CONOCER Excel avanzado
- Certificación de Competencia Laboral CONOCER Power point avanzado
- 1er Convención Nacional de Asesores de Desarrollo de negocio
- Taller de Finanzas
- Implementación de Metodología 5's
- Taller Mejore su Servicio al Cliente
- Taller para capacitadores en administración de